臺灣士林地方法院刑事判決
110年度交易字第135號
公  訴  人  臺灣士林地方檢察署檢察官
被      告  林元生


上列被告因過失傷害案件，經檢察官提起公訴（110年度偵字第8
071號），本院判決如下：
    主    文
林元生犯過失傷害罪，處有期徒刑參月，如易科罰金，以新臺幣
壹仟元折算壹日。
    事實及理由
一、林元生於民國000年00月00日20時46分許，駕駛車牌號碼000
    -0000號營業小客車，沿臺北市大同區民生西路由西往東方
    向行駛，行經上開路段與重慶北路2段交岔路口時，本應注
    意車前狀況，隨時採取必要之安全措施，而依當時情況，並
    無不能注意之情事，竟疏未注意及此，貿然直行通過該路口
    ，嗣有陳燕宣沿上開交岔路口西側由南往北方向行走並站立
    在路中，林元生見狀煞避不及，其所駕駛車輛前車頭撞及陳
    燕宣右側身體，致陳燕（起訴書誤載為「彥」）宣倒地並受
    有右側股骨頸骨折、左側近端肱骨骨折、右側恥骨骨折等傷
    害。
二、上揭事實，業據被告於偵查、本院準備及審理時均坦承不諱
    ，核與證人即告訴代理人羅國禎於偵查中之證述內容相符，
    並有臺北市政府警察局大同分局道路交通事故現場圖、道路交
    通事故調查報告表(一)及(二)各1紙、現場及車損照片、監視
    器錄影光碟、監視器影像翻拍照片、臺北市車輛行車事故鑑
    定會110年2月19日鑑定意見書、臺北市立聯合醫院(中興院
    區)110年1月12日診斷證明書存卷可佐，被告上開任意性自
    白與事證相符而足採信。從而，本案事證明確，被告上開犯
    行，洵堪認定。
三、論罪科刑：
　㈠核被告所為，係犯刑法第284 條前段之過失傷害罪。
　㈡公訴意旨另以告訴人陳燕宣因前開交通事故受有失智症、伴
    有行為困擾、糖尿病、高血脂症、糖尿病神經病變等傷害。
    惟按認定不利於被告之事實，須依積極證據，苟積極證據不
    足為不利於被告事實之認定時，即應為有利於被告之認定，
    更不必有何有利之證據（最高法院30年上字第816 號判例參
    照）。經查，告訴人受有前述傷害一節，固有臺北市立聯合
    醫院（中興院區）110年2月10日診斷證明書可佐，然查，上
    開症狀經本院函詢醫院，該院回函表示上開病症與本件車禍
    無涉，有該院110年7月14日北市醫興字第1103048461號函存
    卷可證，堪認告訴人上開傷勢非因本件交通事故所致；此外
    ，觀諸全卷事證，亦無其他積極證據可資證明告訴人上開傷
    勢係本案事故所致，依照前開說明，自不能就此對被告以過
    失傷害犯行相繩，此部分本應為無罪之諭知，惟因起訴意旨
    認此部分與被告前開有罪部分為實質上一罪關係，爰不另為
    無罪之諭知。
　㈢至告訴代理人於本院雖主張被告可能涉犯過失致重傷罪，並
    提出臺北市立聯合醫院（中興院區）110年8月27日診斷證明
    書為憑，然經本院再次函詢該院，該院回函略以：告訴人主
    訴為右側股骨頸骨折、左側近端肱骨骨折、右側恥骨骨折等
    疾病，於109年11月13日至本院中興院區之急診就診，同日
    由骨科收治住院，經觀察治療後於同年11月27日出院；告訴
    人經治療後，目前復原狀況為左肩關節活動受限，至於是否
    達重傷害之情形目前無法判定等詞，有卷附該院110年11月8
    日北市醫興字第1103068772號函可參，佐以檢察官係以過失
    傷害起訴被告，顯見告訴人上開所受傷勢應未達重傷害之標
    準，是告訴代理人上開主張難認有據，附此陳明。
　㈣被告於肇事後未經偵查犯罪職權之機關或公務員發覺前，即
    主動向據報到場處理之警員坦承肇事，有臺北市政府警察局
    道路交通事故肇事人自首情形紀錄表在卷可參，被告對於未
    發覺之罪自首而接受裁判，爰依刑法第62條前段規定減輕其
    刑。
　㈤爰審酌被告開車上路，本應小心謹慎以維護自身及其他用路
    人之安全，竟疏未注意車前狀況，造成告訴人受有前述之傷
    害，所為實屬非是，兼衡其於本院審理時自陳高中畢業之智
    識程度、目前職業為計程車司機、月薪約新臺幣4萬元、本
    案之過失程度（肇事次因）、告訴人所受傷勢情況，暨事後
    尚未與告訴人達成和解，或取得其諒解等一切情狀，量處如
    主文所示之刑，並諭知易科罰金之折算標準，以資懲儆。
據上論斷，應依刑事訴訟法第299條第1項前段，判決如主文。
本案經檢察官陳彥章提起公訴，檢察官林嘉宏到庭執行職務。
中　　華　　民　　國　　110 　年　　12　　月　　29　　日
                   刑事第三庭　法  官  林正忠
以上正本證明與原本無異。
如不服本判決應於收受判決後20日內向本院提出上訴書狀，並應
敘述具體理由。其未敘述上訴理由者，應於上訴期間屆滿後20日
內向本院補提理由書（均須按他造當事人之人數附繕本）「切勿
逕送上級法院」。
因疫情而遲誤不變期間，得向法院聲請回復原狀。
                              書記官  張佩旻
中　　華　　民　　國　　111 　年　　1 　　月　　3 　　日
附錄本件論罪科刑法條全文：
刑法第284條
因過失傷害人者，處1 年以下有期徒刑、拘役或10萬元以下罰金
；致重傷者，處3 年以下有期徒刑、拘役或30萬元以下罰金。